【裁判字號】    99,交聲,2337
【裁判日期】    990726
【裁判案由】    聲明異議
【裁判全文】
臺灣臺中地方法院交通事件裁定       99年度交聲字第2337號
原處分機關  交通部公路總局臺中區監理所臺中市監理站
聲明異議人
即受處分人  甲○○原名劉春明.
上列聲明異議人即受處分人因違反道路交通管理處罰條例案件，
對於交通部公路總局臺中區監理所臺中市監理站民國99年6月2日
所為之處分（裁監稽違字第裁61-GF0000000號裁決書），聲明異
議，本院裁定如下：
 主    文
異議駁回。
    理    由
一、原處分機關係以：聲明異議人即受處分人甲○○（原名劉春
    明，於民國99年5月28日改名，下稱受處分人）駕駛之車牌
    號碼809-NK號營業小客車，於99年4月15日上午11時17分許
    ，在臺中市○區○○路與興大路口，因汽車未依指示號誌左
    轉，為臺中市警察局第三分局交通分隊當場舉發，並由原處
    分機關依道路交通管理處罰條例第48條第1項第2款之規定，
    裁處受處分人罰鍰新臺幣（下同）60 0元，並依同條例第63
    條之規定，記違規點數1點，與法尚無不合等語。
二、受處分人聲明異議意旨略以：違規當時車前有大客車（臺中
    客運車號FP-551號）擋住視線，致未依指示號誌左轉，請求
    撤銷原處分等語。
三、按汽車駕駛人轉彎時，有不依標誌、標、號誌指示者，處新
    臺幣600元以上1800元以下罰鍰；汽車駕駛人有下列各款所
    列條款之一者，除依原條款處罰外，並予記點：一、有…第
    四十八條…情形之一者，各記違規點數1點。為道路交通管
    理處罰條例第48條第1項第1款、第63條第1項第1款定有明文
    。
四、本件受處分人甲○○不服原處分，並辯稱：伊係因視線被前
    方車牌號碼FP-551號大客車擋住，而該大客車左轉，其即跟
    著左轉，所以沒有看到號誌尚未轉換為左轉燈云云。惟查，
    受處分人於99年4月15日上午11時17分許，駕駛之車牌號碼
    809-NK號營業小客車，在臺中市○區○○路與興大路口，因
    「汽車未依指示號誌左轉」違規，為臺中市警察局第三分局
    員警當場攔停舉發等情，有臺中市警察局中市警交字第GF00
    00000號舉發違反道路交通管理事件通知單在卷可憑，而經
    本院調閱路口監視器畫面及現場取締錄影光碟，其畫面顯示
    ，車牌號碼FP-551號大客車（亦同遭執勤員警攔查取締）在
    抵達前開國光路與興大路口約10秒後，受處分人之上開營業
    小客車始駛至該路口，並非緊靠該大客車駕駛，受處分人駕
    駛上開營業小客車應無遭該大客車擋視視線之虞，此有卷附
    之光碟所示及臺中市警察局第三分局99年5月11日中分三交
    字第0990011022號函1紙在卷足參。再者，汽車駕駛人駕駛
    汽車時，所應信賴者，乃係設置於道路上之標誌、號誌或員
    警之指揮，而非依賴前方車輛之行進情形。故受處分人縱因
    前方車輛有擋住其視線之情形，也應減速慢行至路口，確認
    號誌變化之情形，在確定無任何違規情事後，始得通過該路
    口。是以受處分人僅隨前方車輛違規前進，其自身未盡注意
    號誌變化之義務，冒然違規前行，自無解於本件其未依指示
    號誌左轉之違規責任。
五、綜上所述，受處分人確有於前揭時、地不依號誌指示違規之
    事實，受處分人所執異議理由，並無可採。從而，原處分機
    關依道路交通管理處罰條例第48條第1項第2款、第63條第1
    項，裁處受處分人罰鍰600元，並記違規點數1點，並無違誤
    。是本件異議為無理由，應予駁回。
據上論斷，應依道路交通管理處罰條例第87條第2項、道路交通
案件處理辦法第19條，裁定如主文。
中    華    民    國    99    年    7    月    26    日
                        交通法庭  法  官  李慧瑜
上正本證明與原本無異。
如不服本裁定，應於裁定送達5日內向本院提出抗告狀。
                                  書記官  張雅慧
中    華    民    國    99    年    7    月    26    日

司法院資訊處製作；財團法人民間司法改革基金會備份。
